【裁判字號】    94,易,720
【裁判日期】    950420
【裁判案由】    竊盜
【裁判全文】
臺灣新竹地方法院刑事判決               94年度易字第720號
公  訴  人  臺灣新竹地方法院檢察署檢察官
被      告  戊○○
上列被告等因竊盜案件，經檢察官提起公訴（94年度偵字第5149
號），經本院合議庭裁定適用簡式審判程序，判決如下：
    主  文
戊○○連續結夥三人以上攜帶兇器竊盜，處有期徒刑壹年貳月，
緩刑肆年，緩刑期內付保護管束。扣案之鑿子貳支、自製鑿子壹
支、鐵鎚壹支、鋸子壹支、鋸子鐵片貳支均沒收。
    事  實
一、丙○○與甲○○、戊○○、丁○○ (丙○○、甲○○、丁○○部分業經審結)共同基於不法所有之概括犯意聯絡，或推
    由一或二人實施，或全體實施，並將所竊盜之物品販售後朋
    分花用，有下列無故侵入他人建築物竊盜之行為：
(一)、於94年8月8日夜間，由丙○○、丁○○無故侵入位於新竹
      市○○路○段無人顧守之「暢豐玻璃工業股份有限公司」
      (下稱暢豐公司)，竊取該公司3樓水管1批，而於翌日上午
      10時許，由丙○○、甲○○一同載往新竹市○○區○○路
      6段中隘橋旁「益環保企業社」，欲出售予該企業社負責
      人林文湧，惟林文湧因無配合之收購廠商而未予以收購。
(二)、丙○○復於同年8月12日上午10時許，未經許可侵入暢豐
      公司，以其所有可供兇器使用之自製鑿子竊取該公司鋁門
      窗，而於同日18時許，與甲○○一同以新臺幣 (下同)600
      元出售予不詳處所之資源回收廠。
(三)、94年9月19日15時許，丙○○、甲○○、戊○○與丁○○
      承前概括犯意，結夥三人以上共同侵入暢豐公司，以戊○○所提供可供兇使用之鐵鎚1支、鋸子1支、鋸子鐵片2支
      、鑿子2支，以及暢豐公司內原有鑿子1支為工具，由丙○○、甲○○、戊○○持上開工具竊取暢豐公司內的鋁條50
      公斤、鐵條500公斤，丁○○則負責把風，得手後，適為
      暢豐公司管理人員乙○○至公司巡視發覺，報警處理始查
      知上情。並扣有被告丙○○所有供竊盜使用之前述自製鑿
      子1支、被告戊○○所有之供竊盜使用之鐵鎚1支、鋸子1
      支、鋸子鐵片2支、鑿子2支。
二、案經暢豐公司職員乙○○訴請新竹市警察局第三分局報請新
    竹地方法院檢察署檢察官偵查起訴
    理  由
一、本件被告戊○○所犯普通竊盜罪、侵入他人建築物罪、結夥
    三人以上攜帶兇器竊盜罪，非死刑、無期徒刑、最輕本刑為
    3年以上有期徒刑之罪，或非高等法院管轄第一審之案件，
    被告於本院審判程序進行中，就被訴事實為有罪之陳述，經
    本院合議庭認合於刑事訴訟法第273條之1之規定，裁定進行
    簡式審判程序，均合先敘明。
二、被告戊○○對於前開時地，以前揭方式，竊取被害人暢豐公
    司所有物品之事實坦承不諱，核與暢豐公司職員乙○○在警
    訊指訴之情節相符，復有被告戊○○所有供前述竊盜使用之
    鐵鎚1支、鋸子1支、鋸子鐵片2支、鑿子2支、被告丙○○所
    有供前述竊盜使用之自製鑿子1支扣案可資佐證，並有被害
    人公司職員乙○○領回部分遭竊物品之贓證物品保管單附卷
    (偵查卷第46頁)可稽，足認被告戊○○之自白確與事實相符
    ，本件犯行事證明確，被告犯行堪以認定，應予依法論科。
三、論罪與科刑：
(一)、被告戊○○於前開時地3次，侵入被害人公司廠房之行為
      ，係犯刑法第306條第1項無故侵入他人建築物罪。
(二)、被告戊○○所犯如事實欄一 (一)之行為係犯刑法第320
      條第1項普通竊盜罪。
(三)、按刑法第321條第1項第3款之攜帶兇器竊盜罪，係以行為
      人攜帶兇器竊盜為其加重條件，此所謂兇器，其種類並無
      限制，凡客觀上足對人之生命、身體、安全構成威脅，具
      有危險性之兇器均屬之，且只需行竊時攜帶此種具有危險
      性之凶器為已足，並不以攜帶之初有行兇之意圖為必要。
      核被告戊○○所為，如事實欄一 (二)之行為，因僅有被
      告丙○○1人實施，成立刑法第321條第1項第3款攜帶兇器
      竊盜罪，至就如事實欄一 (三)之攜帶客觀上可傷害人體
      之前開械具鐵鎚、鋸子、鑿子竊盜之行為，係犯刑法第
      321條第1項第3款、第4款之結夥三人以上攜帶兇器竊盜罪
      。
(四)、被告戊○○與被告丙○○、甲○○及丁○○就前開犯行，
      有犯意聯絡，行為分擔或推由一人或二人實施，為共同正
      犯。
(五)、被告戊○○所犯前述3次無故侵入他人建築物罪、1次普通
      竊盜罪與2次加重竊盜罪，均係時間緊接，手法相近，所
      犯復係構成要件或基本構成要件相同之罪，顯係基概括之
      犯意為之，應各論以一無故侵入他人建築物罪及論以一情
      較重之結夥三人以上攜帶兇器竊盜罪論，並均加重其刑。
(六)、被告戊○○所犯前述無故侵入他人建築物罪與結夥三人以
      上攜帶兇器竊盜罪等二罪間，有方法、目的之牽連關係，
      應從一較重之結夥三人以上攜帶兇器竊盜罪論。
(七)、爰審酌被告戊○○等因無業經濟狀況不佳，致有本件犯行
      ，犯罪所得之利益、所使用之手段、犯罪後坦承犯行，尚
      有悔意、但多次竊取他人物品，對被害人公司造成嚴重損
      害，並未賠償被害人公司損失等一切情狀，量處如主文所
      示之刑。
(八)、另被告戊○○皆未曾受有期徒刑以上刑之宣告，有臺灣高
      等法院全國前案紀錄表一紙在卷可稽，被告戊○○因行為
      時經濟困難致有本件犯行，行為後尚有悔改之意，經此偵
      審及罪刑宣告程序，其應無再犯之虞，爰諭知緩刑4年，
      緩刑期間並付保護管束，以策自新。
四、至扣案之被告丙○○所有自製鑿子1支、被告戊○○所有之
    鐵鎚1支、鋸子1支、鋸子鐵片2支、鑿子2支，均係分別供前
    述犯罪所使用之物，業經被告戊○○等供明在卷，依刑法第
    38條第1項第2款予以宣告沒收。
據上論斷，應依刑事訴訟法第273條之1、第299條第1項前段，刑
法第28條、第56條、第306條第1項、第321條第1項第3款、第4款
、第55條、第74條第1款、第93條第1項、第38條第1項第2款，罰
金罰鍰提高標準條例第1前段、第2條判決如主文。
本案經檢察官邱巧寧到庭執行職務。
中    華    民    國    95    年    4     月    20    日
                  刑事第二庭   法  官  王  銘 勇
以上正本證明與原本無異。
如不服本判決，應於送達後10日內向本院提出上訴狀（應附繕本
），上訴於臺灣高等法院。
中    華    民    國    95    年    4     月    20    日
                                書記官  劉怡芳
附錄本案論罪科刑法條全文
中華民國刑法第320條
(普通竊盜罪、竊佔罪)
意圖為自己或第三人不法之所有，而竊取他人之動產者，為竊盜
罪，處5年以下有期徒刑、拘役或 500 元以下罰金。
意圖為自己或第三人不法之利益，而竊佔他人之不動產者，依前
項之規定處斷。
前二項之未遂犯罰之。
中華民國刑法第321條
犯竊盜罪而有左列情形之一者，處 6 月以上、 5 年以下有期徒
刑：
一  於夜間侵入住宅或有人居住之建築物、船艦或隱匿其內而犯
之者。
二  毀越門扇、牆垣或其他安全設備而犯之者。
三  攜帶兇器而犯之者。
四  結夥三人以上而犯之者。
五  乘火災、水災或其他災害之際而犯之者。
六  在車站或埠頭而犯之者。
    前項之未遂犯罰之。


司法院資訊處製作；財團法人民間司法改革基金會備份。
